【裁判字號】    99,上易,970
【裁判日期】    991206
【裁判案由】    贓物
【裁判全文】
臺灣高等法院高雄分院刑事判決         99年度上易字第970號
上  訴  人
即  被  告  王宗峰
選任辯護人  劉啟輝律師
上列上訴人因贓物案件，不服臺灣屏東地方法院98年度訴字第
1282號中華民國99年7 月14日第一審判決（起訴案號：臺灣屏東
地方法院檢察署98年度偵字第6642號），提起上訴，本院判決如
下：
     主  文
上訴駁回。
     事  實
一、緣王永勝（另經原審判處罪刑確定）於民國98年9 月7 日17
    時30許，在屏東縣枋山鄉○○○○○路南下1.3 公里處附近之
    海邊，以己有之竹竿支撐、架設漁網捕鴿，迨至同年月9 日
    9 時許，網得李崑進、張喜雄、邱乾富、張隆嘉、黃運泉、
    張秀金等人所有飛進該漁網之鴿子共7 隻（其中2 隻為黃運
    泉所有，其餘5 隻分屬李崑進等5 人所有，每隻鴿子均約值
    新臺幣2 千元），將之自上開漁網取下後藏匿在附近某廢棄
    瓊麻工廠而竊取之。更於同(9) 日11時50分許，駕駛車牌號
    碼5535-VL 號自用小貨車，搭載鴿籠1 個，前往上開公路南
    下1.3 公里處，將空鴿籠交給其堂弟王宗峰，要求王宗峰至
    前揭工廠將上開鴿子帶出交給王永勝，王宗峰明知上開鴿子
    係王永勝所竊得之贓物，竟仍應允而基於搬運贓物之犯意，
    將已裝入另個鴿籠之上開鴿子，提送、搬運至上開公路南下
    1.3 公里處交給王永勝，而將上開空鴿籠放置於該廢棄工廠
    。嗣經埋伏員警上前欲逮捕2 人，2 人分頭逃逸，在枋山鄉
    ○○村○○路旁堤防逮捕王永勝，並扣得上開鴿子及其所有
    、供其竊取鴿子所用之上開竹竿2 支、漁網1 張、鴿籠1個
    。
二、案經邱乾富、黃運泉告訴及屏東縣政府警察局枋寮分局報告
    臺灣屏東地方法院檢察署檢察官偵查並簽分起訴。
    理  由
一、證據能力部分
  (一)同案被告王永勝於警詢之供述，係被告王宗峰以外之人於審
    判外之陳述，雖該供述與王永勝嗣於98年9 月21日偵查及原
    審證述內容相異，惟觀其陳述內容係在否認自己竊盜之犯行
    ，並無任何較可信之特別情況，依刑事訴訟法第159 條第1
    項規定，並無證據能力，但對同案被告王永勝之其餘陳述，
    仍可作為彈劾證據使用。
  (二)證人即警員陳丁雄於偵查中向檢察官所為之證言，已具結擔
    保其真實性，被告並未釋明上開證述有顯不可信之情形，本
    院審酌上開證據資料製作時之情況，尚無違法不當之瑕疵，
    亦認為以之作為證據應屬適當，依刑事訴訟法第159 條之1
    第2 項之規定，有證據能力。
  (三)又被告以外之人（包括證人、鑑定人、告訴人、被害人及共
    同被告等）於審判外之陳述雖不符刑事訴訟法第159 條之1
    至之4 等4 條之規定，惟經當事人於審判程序同意作為證據
    ，法院審酌該言詞陳述或書面陳述作成時之情況，認為適當
    者，亦得為證據；又當事人、代理人或辯護人於法院調查證
    據時，知有刑事訴訟法第159 條第1 項不得為證據之情形，
    而未於言詞辯論終結前聲明異議者，視為有前項之同意，刑
    事訴訟法第159 條之5 定有明文。卷內證人即被害人李崑進
    、張喜雄、邱乾富、張隆嘉、黃運泉、張秀金於警詢時所為
    證述、贓物認領保管單，業經當事人於本院準備程序明示同
    意作為證據（本院卷第38頁），本院審酌上開證據資料作成
    時，並無不當取供或不法取得之情形，認為以之作為本案之
    證據應屬適當，依上開規定，自具有證據能力。
二、訊據被告王宗峰固坦稱有依王永勝指示將上開鴿子從廢棄工
    廠搬運至路邊給王永勝，惟矢口否認上開犯行，辯稱：我不
    知鴿子是贓物，有問過王永勝鴿子是不是他的，他答稱是，
    我才幫他搬，伊尚在假釋期間，不可能再犯云云。經查：
  (一)同案被告王永勝於上開時地竊取被害人所有鴿子7 隻之事實
    ，為同案被告王永勝於偵查及原審審理時供明在卷，核與證
    人即被害人李崑進、張喜雄、邱乾富、張隆嘉、黃運泉、張
    秀金、證人陳丁雄分別於警詢、偵查時證述情節相符，並有
    贓物認領保管單6 紙、現場照片28張、98年9 月9 日偵訊筆
    錄及王永勝證人結文各1 份在卷可稽、扣案之竹竿2 支、漁
    網1 張、鴿籠1 個可佐，此部分復為被告王宗峰所不爭執，
    上開鴿子確屬贓物無訛。
  (二)被告王宗峰確有將上開鴿子自廢棄瓊麻工廠處搬運至公路旁
    ，交給王永勝一節，業據其於警詢、偵查中及本院審理時所
    坦認，其雖以上揭情詞置辯，惟查：
  1.被告王宗峰雖僅稱其有懷疑鴿子來源（見偵卷第21頁、原審
    卷第31頁），然由證人即查獲員警陳丁雄於偵查中結證稱：
    當天是我和同事鍾智龍一起查獲，當場有抓到王永勝，另一
    個則騎機車逃逸，跑掉之人即王宗峰；當時我們過去埋伏，
    見到王宗峰拿鴿籠下去，王永勝在路上等，之後看到王宗峰
    提著裝有鴿子的鴿籠回來，將鴿籠交給王永勝，王永勝的車
    子尚未熄火，我們馬上過去，結果王宗峰就騎機車跑掉，王
    永勝將車開走一段距離後才被我們攔下，之後再請王永勝帶
    我們下去看網子架設地點，並查扣網子、竹竿等情一節（偵
    卷第17頁），雖證人陳丁雄於本院審理時另證稱：伊追捕時
    並未穿著警服，且係駕駛與一般民車相同之偵防車，惟亦證
    稱：被告看到我們就加足油門跑了，不知道在跑什麼，我們
    枋寮地區不大，警察就這幾個，我們偵防車就這幾台，他們
    知道我們是警察等語明確（見本院卷第51-52 頁），可知被
    告王宗峰當時見到員警之第一反應係立刻離開現場而逃逸，
    顯然其明知鴿子為贓物，因搬運贓物之犯行被發現而逃離現
    場。且若其所言，不知鴿子為贓物，而認為係王永勝所有者
    ，按之常情，應無逃逸之必要，並可向員警說明，然其所為
    實與常情不符，其辯稱不知鴿子為竊得而來之贓物者，不值
    採信。
  2.再者，被告王宗峰亦自承未曾見過王永勝到案發地點放鴿子
    （訓練），且其係先到王永勝小貨車拿空鴿籠，然後拿裝了
    鴿子的鴿籠出來，拿空籠子是為了裝偷來的鴿子，此與同案
    被告王永勝所述：員警偵查報告所載內容無誤，拿空籠子係
    因其網子仍架設在海邊，要等明日抓到鴿子時再裝的，空鴿
    籠與裝了本案鴿子的籠子是不同的，且如果是為了訓練賽鴿
    ，通常是拿裝了鴿子的籠子到海邊，收空籠回來，不會拿空
    籠到海邊，反而拿裝了鴿子的籠子回來（原審卷第92、93頁
    ），情節相符，並有員警陳丁雄製作之偵查報告在卷可佐，
    是以被告王宗峰當日既係拿空鴿籠至海邊，立即持已裝鴿子
    之籠子返回，足認王宗峰並非為王永勝訓練賽鴿而拿取鴿籠
    ，且明知該空鴿籠之用途，益加證明被告王宗峰明知所搬運
    之鴿子為贓物。
  3.又證人王永勝證稱：當時我對王宗峰說工廠內有鴿子，拜託
    他拿過來，他說好，就沒有說其他話，王宗峰當時並沒有問
    我鴿子是不是我的等語明確（原審卷第89、90頁），足見被
    告王宗峰並未問王永勝鴿子來源，其所辯有問王永勝一節，
    為卸責之詞，自不可採。而王永勝當日既駕駛小貨車，渠至
    查獲地點路邊停車再步行取出捕獲鴿子，僅徒手之勞，竟特
    別勞煩被告王宗峰另行騎乘機車往取，則被告王宗峰未詢問
    鴿子來源，可認其確已知贓無訛。雖嗣王永勝雖證稱其有告
    知王宗峰鴿子是他的，然此與被告王宗峰所辯係其問後，王
    永勝才說一節並不相符，是否屬實，已然存疑；且王永勝為
    王宗峰之堂兄，觀諸王永勝為警查獲後於98年9 月9 日警詢
    、偵訊時先陳稱扣案賽鴿係被告王宗峰架網捕捉賽鴿後交予
    伊云云（見警卷第2-6 頁，偵卷第5-7 頁，王永勝警詢筆錄
    僅供作為彈劾證據使用），嗣又大幅翻異前詞，改稱係伊竊
    取而被告王宗峰不知情云云，足見其證詞就被告王宗峰部分
    之憑信性甚低，而本案係因其竊鴿而起，足認其所述顯為迴
    護王宗峰之詞，不足採信，自難為有利於被告王宗峰之認定
    。至於被告王宗峰雖因前案犯罪仍在假釋期間，惟犯罪者多
    係自恃不致遭警查獲，自不足認被告無圖僥倖而再行犯罪之
    可能，此部分辯解亦不足取。
  (三)至選任辯護人雖請求本院至現場勘驗，以證明現場環境狀況
    ，惟現場地點確屬僻靜，路徑狹小，此觀警卷內相片即知，
    而被告搬運扣案鴿子時，既有前開異常舉動，則現場狀況實
    無為任何有利被告之認定，本案待證事實已臻明暸，並無再
    行調查之必要，此部分聲請應予駁回，併此指明。
  (四)綜上各節，本件被告王宗峰之犯行，事證明確，洵堪認定，
    應依法論科。
三、核被告王宗峰所為，係犯同法第349 條第2 項之搬運贓物罪
    。被告以一搬運之行為搬運不同被害人所有之賽鴿共7 隻，
    係一行為觸犯數罪名，為想像競合犯，應從一重處斷。
四、原審認被告罪證明確，因而適用刑法第349 條第2 項、第55
    條、第41條第1 項前段，刑法施行法第1 條之1 第1 項、第
    2 項前段，並審酌而被告王宗峰前有竊盜前科，仍不知警惕
    ，明知該鴿子為贓物而搬運，助長竊風，且犯後不知悔悟反
    省，兼衡同案被告王永勝所竊得之鴿子業已發還予被害人，
    其犯後已坦認犯行，並賠償各鴿主損失，有原審公務電話紀
    錄可稽，暨其犯罪動機、目的、手段，生活狀況、智識程度
    等一切情狀，量處有期徒刑3 月，並諭知如易科罰金以新台
    幣1000元折算1 日之折算標準。其認事用法，核無不合，量
    刑亦屬允當。被告上訴意旨否認犯罪，指摘原判決不當，為
    無理由，應予駁回。
五、另同案被告王永勝業經原審判處罪刑，未經上訴而確定，爰
    不予論列。
據上論斷，應依刑事訴訟法第368條，判決如主文。
本案經檢察官陳宗吟到庭執行職務。
中    華    民    國    99    年    12    月    6     日
                  刑事第七庭    審判長法  官 莊飛宗
                                      法  官 謝宏宗
                                      法  官 蔡廣昇
以上正本證明與原本無異。
不得上訴。
中    華    民    國    99    年    12    月    6     日
                                      書記官 曾允志
附錄本判決論罪科刑法條：
中華民國刑法第349條第2項
搬運、寄藏、故買贓物或為牙保者，處5 年以下有期徒刑、拘役
或科或併科1 千元以下罰金。

司法院資訊處製作；財團法人民間司法改革基金會備份。
